臺灣高等法院刑事判決
108年度上訴字第3801號
上  訴  人  
即  被  告  王瑞福  




上列上訴人即被告因搶奪案件，不服臺灣士林地方法院108年度
審訴字第112號，中華民國108年8月14日第一審判決（起訴案號
：臺灣士林地方檢察署107年度偵字第15339號），提起上訴，本
院判決如下：
    主  文
上訴駁回。
    事實及理由
一、經本院審理結果，認原審以上訴人即被告犯刑法第325 條第
    1 項之搶奪罪，判處有期徒刑1 年2 月，並諭知未扣案之犯
    罪所得新臺幣7,200 元均沒收，於全部或一部不能沒收或不
    宜執行沒收時，追徵其價額，認事用法及量刑均無不當，應
    予維持，除證據部分增列被告於本院準備程序及審理之自白
    外，並引用第一審判決書記載之事實、證據及理由（如附件
    ）。
二、被告上訴意旨略以：伊坦承犯行，希望能向告訴人韋德淵道
    歉，以勞作金扣給告訴人，請求從輕量刑云云。惟：
　㈠按量刑輕重，係屬事實審法院得依職權自由裁量之事項，苟
    其量刑已以行為人之責任為基礎，並斟酌刑法第57條各款所
    列情狀，而未逾越法定刑度或有濫用權限情事，即不得任意
    指為違法（最高法院75年度台上字第7033號裁判、98年度台
    上字第5002號判決意旨參照）。經核原審認被告犯刑法第32
    5 條第1 項之搶奪罪，並審酌被告不思正途，竟因貪圖己利
    即恣意行搶他人財物，所為嚴重危害社會治安且缺乏尊重他
    人之觀念，併兼衡被告於犯後坦承犯行、本案所生危害輕重
    ，暨被告前已於99年間，因搶奪等案件，經臺灣臺北地方法
    院以100年度訴字第84號判決判處有期徒刑1 年、6 月，應
    執行有期徒刑1 年4 月確定；於100 年間，因搶奪等案件，
    經臺灣臺北地方法院以100 年度訴字第902 號判決判處有期
    徒刑1 年3 月、1 年、6 月及無罪，應執行有期徒刑2 年7 
    月，被告不服提起上訴，另檢察官亦就判處無罪部分提起上
    訴，經臺灣高等法院以100 年度上訴字第3748號判決，撤銷
    原判決無罪部分，改判處有期徒刑1年4 月、9 月，並駁回
    其餘部分之上訴後，就撤銷改判與上訴駁回之各罪，定應執
    行刑有期徒刑4 年8 月，被告不服提起上訴，經最高法院以
    101 年度台上字第3411號判決駁回上訴確定；於100 年間，
    因搶奪案件，經臺灣桃園地方法院以100 年度訴字第1007號
    判決判處有期徒刑1 年4 月，被告不服提起上訴，復經本院
    以101年度上訴字第2212號判決駁回上訴後確定等一切情狀
    ，判處被告有期徒刑1年2月，核其量刑業已斟酌刑法第57條
    各款所列情狀而未逾法定刑度，亦難認有濫用權限之情事，
    本院認原審判決之量刑尚無過重之情形，應屬允當。  
  ㈡被告上訴意旨雖仍稱：希望向告訴人道歉，告訴人能夠原諒
    伊及從輕量刑云云，並無足採，其上訴為無理由，應予駁回
    。
據上論斷，應依刑事訴訟法第373 條、第368 條，判決如主文。
本案經檢察官林伯文提起公訴，檢察官孟玉梅到庭執行職務。
中　　華　　民　　國　　109 　年　　2 　　月　　26　　日
                  刑事第二十一庭審判長法　官  許宗和
                                      法　官  黃惠敏
                                      法　官  章曉文
以上正本證明與原本無異。
如不服本判決，應於收受送達後20日內向本院提出上訴書狀，其
未敘述上訴之理由者並得於提起上訴後20日內向本院補提理由書
（均須按他造當事人之人數附繕本）「切勿逕送上級法院」。
                                      書記官  陳媖如
中　　華　　民　　國　　109 　年　　2 　　月　　27　　日
附錄：本案論罪科刑法條
中華民國刑法第325條
意圖為自己或第三人不法之所有，而搶奪他人之動產者，處6月
以上5 年以下有期徒刑。
因而致人於死者，處無期徒刑或7 年以上有期徒刑，致重傷者，
處 3 年以上 10 年以下有期徒刑。
第 1 項之未遂犯罰之。